臺灣臺南地方法院刑事判決　　　　　　　 94年度易字第419號
聲　請　人　臺灣臺南地方法院檢察署檢察官
被　　　告　甲○○　男　34歲.
上列被告因毒品危害防制條例案件，經檢察官聲請簡易判決處刑
（93年度毒偵字第2269號），本院認為不宜依簡易程序審理，改
依通常程序審理，被告就被訴事實為有罪之陳述，本院合議庭裁
定由受命法官獨任行簡式審判程序，判決如下：
    主  文
甲○○施用第一級毒品，處有期徒刑壹年貳月，扣案之第一級毒
品海洛因壹包（淨重０．０二公克），沒收銷燬之，扣案之毒品
外包裝壹個（重０．一七公克），沒收之；又施用第二級毒品，
處有期徒刑肆月。應執行有期徒刑壹年肆月。扣案之第一級毒品
海洛因壹包（淨重０．０二公克），沒收銷燬之，扣案之毒品外
包裝壹個（重０．一七公克），沒收之。
    事  實
一、甲○○前於民國八十五年間因違反麻醉藥品管理條例等案件
    ，經本院於八十七年一月十九日以八十六年度訴緝字第一一
    八號就連續非法吸用化學合成麻醉藥品罪，判處有期徒刑一
    年，未經許可無故持有可發射子彈具有殺傷力之仿造手槍罪
    ，判處有期徒刑一年六月，應執行有期徒刑二年四月，嗣經
    台灣高等法院臺南分院以八十七年上訴字第三八六號判決撤
    銷原判決，就連續非法吸用化學合成麻醉藥品，改判有期徒
    刑一年五月，另未經許可無故持有可發射子彈具有殺傷力之
    仿造手槍部分免刑，並於八十八年十月二十四日假釋付保護
    管束期滿執行完畢（未構成累犯）。又因施用第一級、第二
    級毒品案件，經本院以九十二年訴字第一三三○號判處有期
    徒刑一年、四月確定，定應執行刑一年二月，現正執行中。
二、甲○○於民國九十一年間，因違反毒品危害防制條例案件，
    經本院裁定送觀察勒戒後，認無繼續施用毒品傾向，於九十
    一年二月二十五日執行完畢，經檢察官以九十一年度毒偵字
    第一七七號不起訴處分。
三、詎甲○○仍不知悔改，尚未戒除毒癮，明知海洛因及安非他
    命係毒品危害防制條例所明定之第一級、第二級毒品，不得
    持有及施用，竟分別基於施用第一級毒品海洛因及第二級毒
    品安非他命之犯意，在九十三年十一月十一日下午六時許，
    以將第一級毒品海洛因摻於香煙內吸食，將第二級毒品安非
    他命置於玻璃球內燒烤吸用之方式，在其位於臺南市○○路
    一八二號六樓之四住處，分別施用第一級毒品及第二級毒品
    安非他命各一次；嗣經警於九十三牛午一月十一日晚上九時
    三十分許，在臺南市○區○○路八七號前，另案緝獲甲○○
    ，並在同行、不知情之女友潘素英所持皮包內查獲甲○○擅
    自放入之海洛因一包（淨重０．０二公克，包裝重０．一七
    公克），經甲○○同意採尿送驗後，並送長榮大學確認後，
    尿液呈甲基安非他命及嗎啡陽性反應，而查獲上情。
四、案經臺南市警察局第一分局報告臺灣臺南地方法院檢察署檢
    察官偵查起訴。
    理  由
一、本件係經被告甲○○於準備程序當庭表示認罪，而經本院裁
    定以簡式審判程序加以審理，有本院九十四年五月二十七日
    準備程序筆錄可資佐證，則依據刑事訴訟法第二百七十三條
    之二、同法第一百五十九條第二項之規定，不適用傳聞法則
    有關限制證據能力之相關規定，合先敘明。
二、右揭犯罪事實，業據被告甲○○於本院審理時坦承不諱，且
    被告經警對其採尿送驗後，尿液呈甲基安非他命及嗎啡陽性
    反應等情，亦有臺南市衛生局尿液檢驗成績書及尿液送驗名
    冊對照表各一紙在卷可資佐證（分別於偵查卷第二七頁、三
    二頁），按海洛因係由嗎啡經化學合成而製得，經吸用進入
    人體後，因代謝而分解又生成嗎啡，因此施打海洛因後，由
    尿液檢驗結果仍為嗎啡反應。是以，被告自白施用海洛因，
    而醫院化驗之結果呈現嗎啡陽性反應，核屬科學上合理之現
    象。又為警扣得之第一級毒品海洛因，經送鑑定結果，均含
    有第一級第六項毒品海洛因成分，確屬第一級毒品海洛因無
    訛，有法務部調查局鑑定通知書一紙（參見本院九十四年度
    簡第九九六號卷第二十頁）。綜合上開事證互核相符，被告
    施用第一級毒品海洛因及施用第二級毒品安非他命一次之犯
    行至為明灼。此外，被告前因施用毒品案件，經本院裁定送
    觀察、勒戒後，認無繼續施用毒品之傾向，而於九十一年二
    月二十五日期滿，有臺灣臺南地方法院檢察署刑案資料查註
    紀錄表及臺灣高等法院被告全國前案紀錄表各一份在卷可參
    。綜上所查，被告自白核與事實相符，本件事證明確，被告
    犯行堪以認定。
三、論罪科刑：查海洛因及安非他命，分別為第一級毒品及第二
    級毒品，毒品危害防制條例第二條第二項第一款定有明文。
    故核被告所為，係犯毒品危害防制條例第十條第一項、第二
    項之施用第一級毒品罪及施用第二級毒品罪。所犯二罪間，
    方法不同，行為互異，應分論併罰。又被告施用時非法持有
    第一級毒品海洛因及第二級毒品安非他命之低度行為，已為
    其施用之高度行為所吸收，均不另論罪。檢察官聲請簡易判
    決處刑意旨除被告施用第二級毒品罪外，僅述及被告持有第
    一級毒品，而未論及被告施用第一級毒品，容有未洽，惟施
    用第一級毒品部分與持有第一級毒品之事實有高度行為之關
    係，已如前述，此部分犯罪事實同一，被告施用第一級毒品
    犯行，仍為本院審理之範圍，併此敘明。爰審酌被告有如事
    實欄所載之施用毒品等前科素行，猶不知悔改，再犯本件施
    用第二級毒品罪及施用第一級毒品罪、犯罪之次數僅有一次
    、動機、目的、手段、所生危害、施用毒品之期間、犯罪後
    坦承犯行態度良好及施用毒品自戕身心等一切情狀，量處如
    主文所示之刑，並定應執行刑，以資懲儆。
四、沒收部分：
    本案扣案之第一級毒品海洛因一包（淨重為０．０二公克）
    ，為第一級毒品，屬違禁物，已如前述，應依毒品危害防制
    條例第十八條第一項前段之規定，沒收銷燬之。至扣案毒品
    外包裝重０．一七公克，既係用於包裹毒品，防其裸露、逸
    出、潮濕，便於持有藉以施用，亦為被告供本件施用第一級
    毒品海洛因所用之物，又非屬毒品危害防制第十九條第一項
    規定應沒收之物，應併刑法第三十八條第一項第二款規定，
    宣告沒收之（最高法院九十一年度臺上字第四０七六號、第
    四四一六號判決參照）。
據上論斷，應依刑事訴訟法第四百五十二條、第二百九十九條第
一項前段、第二百七十三條之一第一項，毒品危害防制條例第十
條第一項、第二項、第十八條，刑法第十一條前段、第三十八條
第一項第二款、第五十一條第五款，判決如主文。
本案經檢察官陳瑞堯聲請簡易判決處刑；檢察官乙○○到庭執行
職務。
中　　華　　民　　國　　94　　年　　5　　月　　31  　 日
　　　　　　　　　刑事第二庭    法　官　洪士傑
以上正本證明與原本無異。
如不服本判決，應於判決送達後10日內，向本院提出上訴狀（應
附繕本）。
　　　　　　　　　　　　　　　　書記官　李佩珊
中　　華　　民　　國　　94　　年　　6 　　月　　3 　　日
附錄本件論罪科刑法條：
毒品危害防制條例第10條
施用第一級毒品者，處 6 月以上 5 年以下有期徒刑。
施用第二級毒品者，處 3 年以下有期徒刑。
